【裁判字號】    90,上更(二),426
【裁判日期】    900629
【裁判案由】    毒品危害防制條例
【裁判全文】
台灣高等法院刑事判決                          九十年度上更(二)字第四二六號
    上  訴  人  臺灣桃園地方法院檢察署檢察官
    被      告  乙○○
    指定辯護人  本院甲○辯護人
右上訴人，因被告違反毒品危害防制條例案件，不服台灣桃園地方法院八十五年度訴
字第四八四號中華民國八十五年十月十八日第一審判決（起訴案號：台灣桃園地方法
院檢察署八十四年度偵字第一三四六二號），提起上訴，本院判決後，經最高法院第
二次發回，本院判決如左：
    主  文
上訴駁回。
    理  由
一、公訴意旨略以：被告乙○○基於意圖營利之概括犯意，自民國八十二年年初至八
    十二年年底止，連續在基隆市○○路一二Ｏ號住處，非法販賣安非他命與張瑞麟
    吸用，另於八十四年一、二月間多次販賣安非他命予吳玉佩及綽號「小珊」之人
    ，因認被告涉有連續非法販賣安非他命之罪嫌。
二、按犯罪事實應依證據認定之，無證據不得推定其犯罪事實；次按不能證明被告犯
    罪者，應諭知無罪之判決，刑事訴訟法第一百五十四條、第三百零一條第一項分
    別定有明文。又所謂證據，無論直接或間接證據，其為訴訟上之證明，須於通常
    一般之人均不致有所懷疑而得確信其為真實之程度者，始得據為有罪之認定。
三、本件公訴人認被告涉有非法販賣安非他命之犯嫌，係以吳玉佩、張瑞麟之指述為
    主要論據，惟訊據被告堅詞否認有何非法販賣安非他命之犯行，辯稱並未販賣安
    非他命予吳玉佩、張瑞麟及「小珊」之人，且伊與吳玉佩有感情糾紛，伊並曾追
    求張瑞麟之女友，吳玉佩、張瑞麟有可能因此誣陷等語。經查：
  (一)證人吳玉佩於警局訊中證稱：「乙○○於八十四年一月及二月（詳細日期不記得
    ）共五次均在黃某家中以新台幣一千元一小包（每次）安非他命售予我，三月起
    即改成送安非他命給我食而未收錢」（詳見八十四年偵字第二Ｏ二五號卷第四頁
    ）；於偵查中證稱：「我每次都跟他（指被告）買一包是一千元，時間在八十四
    年二、三月間，約買三、四次，而自八十四年四月開始他免費給我安非他命次數
    有二次以上，都是在他家中給我，我原有意要跟他買，但他因要追我，就說這東
    西很貴，不要花這種錢，所以就免費給我吸食」（詳見同上偵卷第十七頁）。
  (二)證人張瑞麟於警訊證稱：「我於八十二年初至八十二年底間曾五次至六次均前往
    乙○○住處（基隆市○○路一二Ｏ號）內向乙○○購買安非他命」、「我每次以
    新台幣二千元向乙○○購得重量一公克安非他命」（詳見八十四年偵字第二四九
    七號卷第四頁）；於偵查中證稱：「我是到他家，他拿給我用，是免費的」（詳
    見八十四年度偵字第一三四六二號卷第三十三頁）。
  (三)綜上：證人吳玉佩對其向被告購買安非他命之時間、次數等重要事項，前後供證
    不一，多所瑕疵；而證人張瑞麟對其是否向被告購買安非他命，亦前後所述不一
    。是證人吳玉佩、張瑞麟之證詞，自難率信。再證人吳玉佩證稱係以每包一千元
    之價格向被告購買安非他命；而證人張瑞麟則證稱係以每一公克二千元向被告購
    買安非他命，可見證人吳王佩、張瑞麟所證述購買安非他命之情亦不一致，是渠
    等二人之證詞自無相互補強之證明力。又非法吸用安非他命之人，供出安非他命
    之來源因而破獲者，得減輕其刑，修正前麻醉藥品管理條例第十三條之三定有明
    文，是關於非法販賣安非他命案件，吸用者所為曾向被告購買安非他命之陳述，
    因係有利於自己之供詞，自不得作為被告有罪判決之唯一依據，仍應調查其他必
  要之證據，以察其是否與事實相符，始合採證法則；而本件被告被訴販賣安非他
    命予證人吳玉佩、張瑞麟之罪嫌，除吳玉佩、張瑞麟二人上揭有利自己且顯有瑕
    疵之證詞外，並無其他積極證據足資證明被告有何公訴人所指販賣安非他命予吳
    玉佩、張瑞麟之犯行。另綽號「小珊」不詳年籍姓名之人，是否確有其人尚有可
    疑，且又無任何年籍資料可供查證、傳訊，自無證據足資證明被告有販賣安非他
    命予「小珊」之事實。
四、原審經詳查，以證人吳玉佩、張瑞麟上揭證詞，其真實性顯有可疑，且無其他補
    強證據足資證明被告確有販賣安非他命犯行，因而就被告被訴販賣安非他命之罪
    嫌，諭知無罪之判決，並無不當。檢察官上訴，指摘原判決不當，請求撤銷改判
    ，核無理由，應予駁回。
據上論斷，應依刑事訴訟法第三百六十八條，判決如主文。
本案經檢察官呂丁旺到庭執行職務。
中    華    民    國    九十      年       六     月       二十九       日
                              臺灣高等法院刑事第二十四庭
                                  審判長法  官  陳  貽  男
                                        法  官  王  炳  梁
                  法  官  陳  憲  裕
右正本證明與原本無異。
檢察官如不服本判決應於收受送達後十日內向本院提出上訴書狀，其未敘述上訴之理
由者並得於提起上訴後十日內向本院補提理由書（均須按他造當事人之人數附繕本）
。
                                        書記官  劉  育  妃
中    華    民    國      九十    年      六        月    二十九        日


司法院資訊處製作；財團法人民間司法改革基金會備份。
